臺灣臺北地方法院刑事判決　　　　　　　　　　　　　九十一年度易字第四五六號
　　公　訴　人　臺灣臺北地方法院檢察署檢察官
　　被　　　告　HENRY T.
右列被告因偽造文書案件，經檢察官提起公訴（九十一年度偵字第五０六六號），本
院判決如左：
    主  文
HENRY T. GAWIRAN變造國民身分證，足以生損害於公眾及他人，處有期徒刑貳月，如
易科罰金，以佰元折算壹日，並於刑之執行完畢或赦免後驅逐出境。扣案變造國民
身分證上之照片壹幀沒收。
    事  實
一、HENRY T. GAWIRAN為菲律賓人，經核准來台工作並於民國八十四年八月十六日入
    境，隨即於同年九月間自雇主處逃逸，致遭撤銷工作許可，在台四處打工期間，
    於八十九年九月中旬，在台北市○○區○○路某便利商店內拾獲甲○○遺失之國
    民身分證一枚，竟意圖自己不法之所有將之占為己有（所涉侵占遺失物犯行已罹
    於追訴權時效），並於同年十月間某日，在不詳處所將其拾獲之國民身分證照片
    撕去，換貼其本人照片而變造之，足以生損害於戶政機關對於身分證管理之正確
    性及甲○○。嗣於九十一年三月十四日二十三時許，在台北市大安區○○○路與
    敦化南路口遇警盤查時，為警當場識破而查獲。
二、案經台北市政府警察局大安分局移送臺灣臺北地方法院檢察署檢察官偵查起訴。
    理  由
一、右揭犯罪事實，業據被告HENRY T. GAWIRAN於檢警偵訊及本院審理時坦承不諱，
    核與被害人甲○○於警訊中證述之情節（見偵卷第八頁至第九頁）相符，並有被
    告變造之國民身分證一枚扣案可稽（見偵卷第十八頁），足徵被告任意性之自白
    與事實相符。至被告辯稱：伊將撿到之國民身分證當作垃圾，換貼照片是為了炫
    耀給朋友看云云，但被告明知該拾得之國民身分證係他人所有，且被告於八十四
    年八月間即已來台，有其外僑入出境資料檔查詢一紙在卷足稽（見偵卷第二十三
    頁），至其變造他人國民身分證之八十九年十月間，在台生活已達五年餘之久，
    顯然並無得認被告有自信其行為為法律所許可之正當理由，無由依法免除其刑或
    按其情節減輕其刑之可言，此對本院前開認定之犯罪事實不生影響。本件事證明
    確，被告犯行堪以認定。
二、核被告所為，係犯刑法第二百十二條之變造特種文書罪。起訴書雖敘及被告並有
    行使變造國民身分證之行為，而認被告係犯刑法第二百十六條行使第二百十二條
    變造特種文書罪嫌，惟業經蒞庭檢察官到庭更正起訴事實不及該行使部分，並認
    被告所為係犯刑法第二百十二條之變造特種文書罪嫌，復據以論告（見本院九十
    一年四月十一日筆錄），應認係犯罪事實之減縮並更正起訴法條，依檢察一體原
    則，應以蒞庭檢察官更正後之犯罪事實及法條為本件起訴事實及檢察官所引應適
    用之法條，本件已無變更起訴法條之問題，合先敘明。爰審酌被告犯罪之動機、
    手段、目的、生活狀況、犯罪後之態度等一切情狀，量處如主文所示之刑，並諭
    知易科罰金之折算標準。又被告為菲律賓人，有其護照影本及外僑入出境資料檔
    查詢各一紙在卷足考，其因本件犯行而受有期徒刑之宣告，並依刑法第九十五條
    之規定，於主文內宣告於刑之執行完畢或赦免後予以驅逐出境之處遇。另扣案變
    造國民身分證上之照片一幀為被告所有並供其犯罪所用之物，業經被告供承在卷
    ，爰依法宣告沒收之。
據上論斷，應依刑事訴訟法第二百九十九條第一項前段，刑法第二百十二條、第四十
一條第一項前段、第九十五條、第三十八條第一項第二款，罰金罰鍰提高標準條例第
一條前段、第二條，判決如主文。
本案經檢察官劉承武到庭執行職務
中      華      民      國      九十一      年      四    月    十六    日
                                      臺灣臺北地方法院刑事第三庭
                                          法  官  劉  台  安
右正本證明與原本無異。
如不服本判決，應於判決送達後十日內，向本院提出上訴狀。
                                          書記官  張  汝  琪
中      華      民      國      九十一      年      四    月    十六    日
附錄本案論罪科刑法條全文
刑法第二百十二條
偽造、變造護照、旅券、免許證、特許證及關於品行、能力、服務或其他相類之證書
、介紹書，足以生損害於公眾或他人者，處一年以下有期徒刑、拘役或三百元以下罰
金。
